【裁判字號】    99,審訴,3191
【裁判日期】    991021
【裁判案由】    毒品危害防制條例
【裁判全文】
臺灣高雄地方法院刑事判決            99年度審訴字第3191號
公  訴  人  臺灣高雄地方法院檢察署檢察官
被      告  甲○○
上列被告因違反毒品危害防制條例案件，經檢察官提起公訴（99
年度毒偵字第4545號、99年度毒偵字第4785號），嗣因被告就被
訴事實為有罪陳述，經本院告知簡式審判程序意旨並聽取公訴人
及被告之意見後，本院合議庭裁定由受命
法官獨任依簡式審判程序審理，判決如下：
    主  文
甲○○施用第一級毒品，累犯，處有期徒刑捌月；又施用第二級
毒品，累犯，處有期徒刑肆月；又施用第一級毒品，累犯，處有
期徒刑玖月。應執行有期徒刑壹年捌月。
    事  實
一、甲○○前於民國於96年間因詐欺案件，經本院以96年度簡字
    第1739號判處有期徒刑4 月確定，並以96年度聲減字第6860
    號裁定減刑為有期徒刑2 月確定，於96年12月27日易科罰金
    執行完畢。又於98年間因施用毒品案件，經本院以98年度審
    毒聲字第434 號裁定送觀察、勒戒後，認無繼續施用毒品之
    傾向，於98年7 月13日執行完畢出所，並經臺灣高雄地方法
    院檢察署檢察官以98年度毒偵字第1998號不起訴處分確定。
    詎猶不知悔改，於前開觀察、勒戒執行完畢釋放後5 年內，
    分別基於施用第一級毒品、第二級毒品之犯意，而為下列行
    為：
  (一)於99年6 月15日晚上8 時許，在其位於高雄市左營區義民巷
    168 之3 號住處附近之公園內，以將第一級毒品海洛因摻水
    置於針筒內注射之方式，施用海洛因1 次。嗣因甲○○係毒
    品列管人口，經警方通知實施採驗尿液而未到驗，為警於同
    年月17日上午9 時25分，持臺灣高雄地方法院檢察署檢察官
    核發之強制採驗尿液許可書，強制其到場採集尿液檢驗，結
    果呈嗎啡、可待因陽性反應，始悉上情。
  (二)於99年6 月20日中午12時許，在高雄市楠梓區某友人住處，
    以將第二級毒品甲基安非他命置於玻璃球內燒烤之方式，施
    用甲基安非他命1 次，及於同年6 月24日上午8 時許，在其
    上開義民巷168 之3 號住處內，以將海洛因摻水置於針筒內
    注射之方式，施用海洛因1 次。嗣於同年6 月24日上午9 時
    10分許，在高雄市○○區○○路550 號前，因形跡可疑為警
    盤查，發現其有多項毒品前科且為毒品列管人口，經其同意
    採集尿液送驗，結果呈嗎啡、甲基安非他命陽性反應，始悉
    上情。
二、案經高雄市政府警察局左營分局、楠梓分局移送臺灣高雄地
    方法院檢察署檢察官偵查起訴。
    理  由
一、本件被告甲○○所犯均係死刑、無期徒刑、最輕本刑為3 年
    以上有期徒刑以外之罪，其於審判程序中就被訴事實為有罪
    之陳述，經法官告知簡式審判程序之旨，並聽取公訴人及被
    告之意見後，經本院合議庭裁定由受命法官獨任進行簡式審
    判程序。又本件卷內之證據調查，依同法第273 條之2 規定
    ，不受第159 條第1 項關於傳聞法則規定之限制，依法均有
    證據能力，合先敘明。
二、上揭犯罪事實業據被告坦承不諱，且被告二次為警查獲後，
    經分別採其尿液送驗結果，呈現嗎啡、甲基安非他命陽性反
    應，有列管毒品人口尿液檢體採集送驗紀錄表、高雄市立凱
    旋醫院99年7 月8 日第A00000000 號濫用藥物尿液檢驗報告
    、高雄市政府警察局楠梓分局翠屏路派出所毒品危害防制條
    例被移送者姓名暨代碼對照表、高雄市立凱旋醫院99年7 月
    15日第A00000000 號濫用藥物尿液檢驗報告各1 份在卷可稽
    （見警一卷第4 、5 頁、警二卷第4 、9 頁），綜上所述，
    足見被告之任意性自白均與事實相符，得為認定被告犯罪之
    依據。是以，被告上開施用第一、二級毒品之犯行，均堪以
    認定。另被告前因施用毒品案件，有事實欄所載受觀察、勒
    戒執行完畢之事實，有臺灣高等法院被告前案紀錄表1 份在
    卷可憑，其於觀察、勒戒執行完畢釋放後，5 年內再犯本件
    施用第一、二級毒品之犯行，依法自應予以追訴處罰。
三、按海洛因及甲基安非他命分別係毒品危害防制條例第2 條第
    2 項第1 款、第2 款所稱之第一、二級毒品，依法不得持有
    、施用。是核被告所為，係犯毒品危害防制條例第10條第1
    項、第2 項之施用第一級、第二級毒品罪。其為施用而持有
    第一級毒品海洛因及第二級毒品甲基安非他命之低度行為，
    應為其施用之高度行為所吸收，均不另論罪。被告先後三次
    施用毒品之行為，犯意各別，行為互殊，應予分論併罰。又
    被告有如事實欄所載，受有期徒刑執行完畢之事實，有上開
    臺灣高等法院被告前案紀錄表在卷可參，其受徒刑之執行完
    畢，5 年內故意再犯此三件有期徒刑以上之罪，均為累犯，
    應各依刑法第47條第1 項規定，加重其刑。爰審酌被告前因
    違反毒品危害防制條例案件，經觀察、勒戒後，仍未能徹底
    戒絕毒品，再犯此三件施用毒品罪，顯見其無戒毒悔改之意
    ，行為實有不該，惟念及被告於本院審理時尚能坦承犯行，
    態度尚可，且其施用毒品，乃戕害一己之身體健康，所為尚
    未害及他人，並考量其犯罪動機、目的、所生危害，及其自
    稱高職肄業、現為低收入戶領取殘障補助等一切情狀（見本
    院卷第24頁），分別量處如主文所示之刑，並定其應執行之
    刑，以示懲儆。
據上論斷，應依刑事訴訟法第299 條第1 項前段、第273 條之1
第1 項，毒品危害防制條例第10條第1 項、第2 項，刑法第11條
前段、第47條第1 項、第51條第5 款，判決如主文。
本案經檢察官王兆琳到庭執行職務。
中    華    民    國    99    年    10    月    21    日
                      刑事第十庭      法  官  周佳佩
以上正本證明與原本無異。
如不服本判決應於收受判決後10日內向本院提出上訴書狀，並應
敘述具體理由。其未敘述上訴理由者，應於上訴期間屆滿後20日
內向本院補提理由書(均須按他造當事人之人數附繕本)「切勿逕
送上級法院」。
中    華    民    國    99    年    10    月    21    日
                                       書記官  李承悌
附錄本案論罪科刑法條：
毒品危害防制條例第10條
施用第一級毒品者，處6 月以上5 年以下有期徒刑。
施用第二級毒品者，處3 年以下有期徒刑。

司法院資訊處製作；財團法人民間司法改革基金會備份。
